【裁判字號】    90,易,3800
【裁判日期】    901130
【裁判案由】    毒品危害防制條例
【裁判全文】
臺灣高雄地方法院刑事判決                          九十年度易字第三八號
    公  訴  人  臺灣高雄地方法院檢察署檢察官
    被      告  乙○○
    選任辯護人  紀錦隆律師
                施介元律師
右列被告因違反毒品危害防制條例案件，經檢察官提起公訴（九十年度偵字第二七七
一號），本院判決如左：
    主  文
乙○○持有第一級毒品，處有期徒刑月，如易科罰金，以佰元折算壹日。
扣案之海洛因壹包（驗後淨重零點陸公克，包裝重零點柒貳公克），沒收銷燬之。
    事  實
一、乙○○曾於民國八十一年間因販賣毒品案件，經臺灣高等法院高雄分院判處有期
    徒刑十五年確定；嗣於八十二年間又因施用毒品案件，經臺灣高等法院高雄分院
    判處有期徒刑三年四月確定，經聲請定應執行刑為有期徒刑十八年確定，自八十
    二年一月十五日入監服刑，甫於八十九年十月六日假釋出獄（不構成累犯）。詎
    仍不知悔改，明知海洛因係毒品危害防制條例第二條所管制之第一級毒品，未經
    允准，不得非法持有，竟仍於九十年一月二十五日，持有第一級毒品海洛因一包
    在身上。嗣於同日下午三時五十五分許，在高雄市前鎮區○○○街四九七巷口，
    乙○○因騎乘未懸掛車牌之機車，為高雄市政府警察局前鎮分局警員甲○○及丙○○警盤查時，竟拒絕盤查逃逸，經甲○○及丙○○追捕至同市區○○○路二一
    一巷十三弄一號前之死巷時，乙○○因無處可逃，遂將身上藏有海洛因之峰牌香
    煙一包丟棄路旁，惟隨即為警查獲，並扣得前開第一級毒品海洛因一包（驗後淨
    重○．三六公克，包裝重○．七二公克）。
二、案經高雄市政府警察局前鎮分局移送臺灣高雄地方法院檢察署檢察官偵查起訴。
    理  由
一、訊據被告乙○○矢口否認有持有毒品之犯行，辯稱：丟在地上之香煙及毒品並非
    伊所有，以前伊有施用，但服完刑後即未再施用，伊係因騎乘無牌照機車才逃跑
    的云云。經查：被告於九十年一月二十五日下午三時五十五分許，為警在高雄市
    前鎮區○○○路二一一巷十三弄一號前，查獲丟棄藏有海洛因之峰牌香煙一包之
    事實，業據證人即當場查獲之高雄市政府警察局前鎮分局警員甲○○、丙○○於
    偵查中到庭結稱：「伊與丙○○當時正進行便衣防搶勤務，因當時乙○○騎乘未
    懸掛車牌之機車，上前盤查時，問被告為何未懸掛車牌，被告遂將機車後退，復
    棄車從崗山南街徒步逃逸至南正路，伊與丙○○遂上前追捕至南正路某巷口時，
    因該巷係無尾巷，被告於逃逸途中丟出一包峰牌香煙（離逮捕地點約三公尺），
    伊與丙○○合力逮捕被告，再撿被告所丟棄之峰牌香煙，經伊打開後發現內有一
    包疑似海洛因之物，而帶回偵辦。」（見偵查卷第九頁反面甲○○證言）「伊與
    甲○○執行防搶勤務，在崗山南街四九七巷口，看見被告騎乘未懸掛車牌機車，
    就上前盤查，被告坐於機車上，前方有一小客車阻擋，我們盤查時，被告坐於機
    車上往後頂欲逃，但又見甲○○在前，伊在後阻擋，被告就下車，我們盤查其證
    件，突然間就逃跑，我們即自後追捕至南正路某巷口時，因該巷係死巷，伊追至
    該處協助甲○○逮捕被告，甲○○並說剛才被告有丟一包東西在地上，甲○○即
    撿拾該東西，發現內有一包疑似海洛因粉末，即扣案之毒品」等語甚詳（見偵查
    卷第十頁丙○○證言）。嗣於本院審理中證人甲○○仍供證：「我與丙○○當時
    正進行便衣防搶勤務，行經高雄市前鎮區○○○街，看到被告騎未掛車牌的機車
    ，我們上前盤查問他為何騎乘耒掛車牌，乙○○就棄車逃逸，我們從後追趕，追
    到一條無尾巷內，在一棟大廈門口看到被告丟出一包峰牌香煙，內有一包疑似毒
    品之物，我們就將被告帶回並檢驗證實為毒品。」云云，證人丙○○亦證稱：「
    我與甲○○執行便衣防搶勤務，我們各騎一部機車，見被告騎未掛車牌的機車，
    上前盤查，被告下車逃跑，我們就在後面追捕，我在後面騎機車追，追至無尾巷
    ，我到時甲○○已抓到被告，被告正在掙扎，甲○○告訴我，剛才被告有丟棄東
    西在地上，我前往查看有找到一包峰牌香煙，裡面有一包疑似毒品的東西。」等
    語明確（見本院九十年十一月十九日審判筆錄），前後證述情節互核一致，參酌
    證人等為執行公務之警員，與被告素無怨隙，應無故意栽贓誣陷之理，被告亦坦
    承證人所述之追捕情節並無錯誤等情，足見扣案之第一級毒品海洛因確係被告藏
    置於香煙盒內，為警追捕時，丟棄於路旁無訛，被告空言否認持有上開第一級毒
    品云云，委不足採。另扣案之粉末，經送請法務部調查局鑑定結果，確含有第一
    級毒品海洛因成分（驗後淨重○．三六公克，包裝重○．七二公克）此有該局九
    十年三月九日電腦條碼編號000000000號鑑定通知書一紙附卷可稽，復
    有扣押物品清單一紙、扣案毒品照片一幀在卷足憑，本件事證明確，被告犯行堪
    以認定。
二、核被告乙○○所為，係犯毒品危害防制條例第十一條第一項之持有第一級毒品罪
    。公訴人於犯罪事實欄內已明確認定被告涉犯持有第一級毒品罪嫌，惟於起訴法
    條卻誤引毒品危害防制條例第十條第一項之施用第一級毒品罪，顯有誤會，應予
    指明。爰審酌被告曾於八十一年間因販賣毒品案件，經臺灣高等法院高雄分院判
    處有期徒刑十五年確定；嗣於八十二年間又因施用毒品案件，經臺灣高等法院高
    雄分院判處有期徒刑三年四月確定，經聲請定應執行刑為有期徒刑十八年確定，
    自八十二年一月十五日入監服刑，甫於八十九年十月六日假釋出獄，有臺灣高等
    法院被告全國前案紀錄表在卷可查，竟不知檢束言行，未能抗拒毒品誘引，再度
    持有毒品，顯無悔改之意，惟念其持有之數量非鉅，所犯情節非重，及犯後未坦
    承犯行等一切情狀，量處如主文所示之刑，並諭知易科罰金之折算標準，以資懲
    儆。又扣案之第一級毒品海洛因一包（驗後淨重○．三六公克，包裝重○．七二
    公克），爰依毒品危害防制條例第十八條第一項前段之規定，不問屬於犯人與否
    ，宣告沒收銷燬之。至鑑驗所耗損之毒品，既已費失，自無庸併予宣告沒收銷燬
    之，附此敘明。
據上論斷，應依刑事訴訟法第二百九十九條第一項前段、毒品危害防制條例第十一條
第一項、第十八條第一項前段，刑法第十一條、第四十一條第一項，罰金罰鍰提高標
準條例第二條，判決如主文。
本案經檢察官呂幸玲到庭執行職務。
中      華      民      國    九十      年     十一     月     三十     日
                                  臺灣高雄地方法院刑事第三庭
                                      法  官    裕  斗
右正本證明與原本無異。
如不服本判決，應於判決送達後十日內，向本院提出上訴狀。
                                      書記官  林介欽
中      華      民      國    九十      年     十一     月     三十     日
附錄本判決論罪科刑法條全文：
毒品危害防制條例第十一條第一項：
持有第一級毒品者，處三年以下有期徒刑、拘役或新台幣五萬元以下罰金。


司法院資訊處製作；財團法人民間司法改革基金會備份。
